Inventaris van het archief van de Grafelijkheidsrekenkamer of Rekenkamer der Domeinen van Holland: Afgehoorde en Gedeponeerde Rekeningen, (1425) 1446-1728 (1793)
Nationaal Archief, Den Haag
Grafelijkheidsrekenkamer Rekeningen
Grafelijkheidsrekenkamer / Rekeningen
1425-1793
merendeel 1446-1728
3549
226.00 meter; 4975 inventarisnummers.
Kennis van het Middelnederlandse handschrift is noodzakelijk
Nationaal Archief, Den Haag
Graaf van Holland
De Rekenkamer der Domeinen (ook wel Grafelijkheidsrekenkamer genoemd) was belast met het beheer van de domeinen in bezit van de Graaf van Holland en na de Opstand van de Staten van Holland. Nadat in de jaren 1720-1727 de meeste domeinen op veilingen waren verkocht, werd de grafelijkheidskamer in 1728 opgeheven en ging het beheer over op het college van Gecommitteerde Raden. Het archief bevat een grote reeks rekeningen per regio (rentmeesterschap) en onderwerp geordend. Behalve voor de diverse domeinen, betreft het onder meer deelgebieden als beden en belastingen, rechtspraak, tollen, munt, oorlogen en fortificaties, lijfrenten, waterstaatswerken en heerlijkheden. Tevens zijn er gegevens m.b.t. de eigen organisatie van het grafelijk hof en de Rekenkamer.
Archiefvorming
Geschiedenis van de archiefvormer
De Grafelijkheids Rekenkamer, ook wel Rekenkamer der Domeinen genoemd, is door Filips 'De Goede' hertog van Bourgondië in 1446 opgericht.
T.S. Jansma, Raad en Rekenkamer in Holland en Zeeland tijdens hertog Philips van Bourgondië (Utrecht 1932)
Zij was belast met het toezicht op het beheer van de grafelijke domeinen. Aanvankelijk strekte haar competentie zich uit over Holland en Zeeland, maar ten tijde van Karel V werden de bevoegdheden van dit college uitgebreid tot Friesland, Utrecht, Overijssel, Groningen en Drenthe; na de opstand werd het rechtsgebied beperkt tot het gewest Holland
J. Smit, bijdrage tot de geschiedenis van de in 1572 uitgeweken Hollandse Regeringscolleges en de restitutie van hun archieven in: Nederlands Archievenblad, 35 (1927/28), blz. 31-48 en 173-194
.
Geschiedenis van het archiefbeheer
De Grafelijkheidsrekenkamer was belast met het toezicht op het beheer van de grafelijke domeinen.
De archivalia van de Rekenkamer, die betrekking hebben op Zeeland zijn al in 1607 naar de Zeeuwse Rekenkamer overgebracht.
De stukken betreffende Friesland, Utrecht, Overijssel, Groningen en Drenthe zijn overgedragen aan de verschillende rijksarchieven in de provincie.
Na de opheffing van de Grafelijkheids Rekenkamer in 1728 ging het beheer van de domeinen over op de Gecommitteerde Raden van het Noorderkwartier, respectievelijk Zuiderkwartier; de domeinrekeningen werden na deze tijd afgehoord door de Rekenkamer ter Auditie. Het beheer heeft sedert 1728 en in de Franse tijd bij de volgende colleges berust:
Raden en meesters van de Rekeningen der Domeinen van de Staten van Holland en West-Friesland, opgeheven bij resolutie van de Staten van 17 maart 1728.
Gecommitteerde Raden van de Staten van Holland en West-Friesland, 17 maart 1728 - januari 1795.
Comité van Algemeen Welzijn uit de Provisionele Representanten van het volk van Holland, februari 1795 - maart 1796.
Provinciaal Comité van Holland, april 1796 - januari 1798.
Intermediair Administratief Bestuur van het voormalig gewest Holland, februari 1798 - maart 1799.
Financiële Commissie van het voormalig gewest, april 1799 - 20 juni 1802.
Gedeputeerd Bestuur van Holland, 21 juni 1802 - juli 1805.
Raad van Financiën van het Departement Holland, augustus 1805 - mei 1807.
Landdrost van het Departement Maasland, juni 1807 - december 1810.
Prefect van de Monden van de Maas en directeur der belasting (liquidatie 1811 en 1812).
Bij de invoering van de Franse administratie werden alle domeinen in de Hollandse Departementen gebracht onder beheer van de Intendant des finances et du trésor public.
De rekeningen van de graven van Holland uit de 14e en het begin van de 15e eeuw - dus daterend van 1305 tot aan de oprichting van de afzonderlijke Grafelijkheids Rekenkamer in 1446 - die in het archief van de Grafelijkheids Rekenkamer waren ondergebracht, bevinden zich nu in het archief van de Graven van Holland.
De rekeningen van de Bloise goederen en van Putten en Strijen, die eveneens enige tijd in het archief van de Grafelijkheids Rekenkamer hebben berust, zijn weer teruggebracht naar de archieven van respectievelijk de graven van Blois en de heerlijkheid Putten en Strijen.
De kaarten uit dit archief worden bewaard bij de Kaartenafdeling van het Algemeen Rijksarchief; zij zijn daar opgenomen in de verzamelingen Departement van Oorlog en binnenlandse kaarten.
Sommige archivalia bevinden zich nog in de archieven van functionarissen. Voor de periode 1670 - 1793 raadplege men ook het archief van de advocaten-fiscaal der domeinen van Holland R. en F. van Limborch en M. van der Craght.
De verwerving van het archief
Het archief is bij Koninklijk Besluit of ministeriële beschikking overgebracht.
Inhoud en structuur van het archief
3.01
Aanwijzingen voor de gebruiker
Openbaarheidsbeperkingen
Volledig openbaar.
Materiële beperkingen
Aanvraaginstructie
Openbare archiefstukken kunnen online worden aangevraagd en gereserveerd. U kunt dit ook via de terminals in de studiezaal van het Nationaal Archief doen. Om te kunnen reserveren dient u de volgende stappen te volgen:
U maakt een profiel aan op www.gahetna.nl, en logt vervolgens in
Via de archiefinventaris (alleen de beschrijvingen met rode nummers) selecteert u het gewenste archiefstuk door op de knop 'Reserveren' te klikken
In het volgende scherm geeft u aan op welke dag u het archiefstuk wilt inzien
Indien u zich bevindt in de studiezaal en een tafelnummer heeft ontvangen kunt u dit nummer vermelden. Als u geen tafelnummer heeft kunt u tafelnummer 777 laten staan
Vervolgens bevestigt u uw reservering door deze te versturen.
Verwant materiaal
Beschikbaarheid van kopieën
De rekeningen (oude) inventaris nummers 1-1024 zijn verfilmd. Als zodanig en nog met dit inventarisnummer staan de films in het depot zelfbediening kast D5. Deze hebben dus nog de nummering die in deze toegang is doorgestreept.
In de serie Rijks Geschiedkundige Publicatiën, Grote Serie, van het Instuut voor Nederlandse Geschiedenis zijn enkele rekeningenreeksen van de grafelijkheid Holland uit de Beierse periode opgenomen.
Verwante archieven
Verwant zijn de archieven van de graven van Holland, de graven van Blois, de archieven van de heerlijkheid Putten en Strijen. De kaarten uit dit archief worden bewaard bij de kaartenafdeling van het Nationaal Archief; zij zijn daar opgenomen in de verzamelingen departement van oorlog en binnenlandse kaarten. Stukken betreffende Zeeland, Friesland, Utrecht, Overijssel, Groningen en Drenthe zijn overgedragen aan de desbetreffende verantwoordelijke archiefinstellingen
Voor de periode 1670-1793 raadpleegt men ook de archieven van de advocaten-fiscaal der Domeinen van Holland R. en F. van Limborch en M. van der Craght.
Beschrijving van de series en archiefbestanddelen
- GRAFELIJKE TRESORIERS- EN KOSTENREKENINGEN, 01
  De materiële omschrijving, altijd gesteld op één deel, is niet door de inventarisator gecontroleerd.
  In 1432 werd het tresoriersschap opgeheven en het rekenplichtig beheer aan een rentmeester-generaal opgedragen. Dit ambt werd in 1469 afgeschaft. In 1480 werd het, in combinatie met dat van de beden, hersteld. In 1500 werd het definitief opgeheven. Zie ook Th. van Riemsdijk in: Werken van het Historisch Genootschap. Nieuwe Serie 26, blz. 469.
  - Willem IV, 01.1
    - Voorheen inv. nr. 1-7, ---
      Deze inv.nrs. bevattende verschillende rentmeestersrekeningen over de jaren 1341, 1343-1345, zijn overgebracht naar het archief van de Graven van Holland, nummer toegang 3.01.01, inv.nrs. 432, 1215, 1216, 1370-1373.
  - Willem V, 01.2
    - Voorheen inv. nr. 8-15, ---
      Deze inv.nrs. bevattende verschillende rentmeestersrekeningen over de jaren 1346, 1347, 1349, 1350 en 1355-1357 zijn overgebracht naar het archief van de Graven van Holland, nummer toegang 3.01.01, inv.nrs. 436, 1217-1218, 1374-1377 en 1415.
  - Albrecht, 01.3
    De rekeningen van Philips van Dorp, 14 ..? zijn niet bewaard gebleven. De rekening van Jan van IJsselstein en jonge Floris van Tol, 1401, bevindt zich in de Bibliotheque Nationale te Parijs. Fonds Neerl. 13.
    - Voorheen inv. nr. 16-56, ---
      Deze inv.nrs. bevattende verschillende rentmeestersrekeningen over de jaren 1358, 1359, 1361-1394 zijn overgebracht naar het archief van de Graven van Holland, nummer toegang 3.01.01, inv.nrs. 121-1249 en 1378-1381.
    - Voorheen inv. nr. 57, ---
      Dit inv.nr. is vervallen.
    - Voorheen inv. nr. 58-82, ---
      Deze inv.nrs. bevattende verschillende rentmeestersrekeningen over de jaren 1386-1399, 1401-1404 en ongedateerd zijn overgebracht naar het archief van de Graven van Holland, nummer toegang 3.01.01, inv.nrs. 624-626, 1250-1258 en 1388-1401.
  - Willem VI, 01.4
    - Voorheen inv. nr. 83-106, ---
      Deze inv.nrs. bevattende verschillende rentmeestersrekeningen over de jaren 1404-1417, zijn overgebracht naar het archief van de Graven van Holland, nummer toegang 3.01.01, inv.nrs. 71, 1259-1269, 1334, 1402-1410, 1411 en 1412.
  - Jacoba van Beieren, Jan van Brabant, Jan van Beieren, Philips van Bourgondië, 01.5
    - Jacoba van Beieren, 01.5.1
      Tresorier- en kostenrekening van 1417 en 1418 bevindt zich in Het Algemeen Rijksarchief te Brussel, de collectie De Mérode-Westerloo, nr. 1786. Zie Algemeen Rijksarchief, Bibliotheek, 78 F 30, blz. 515-522.
    - Jan van Brabant en Jacoba van Beieren: 1418-1419, 01.5.2
      De rekeningen van Johan van Quarten van Hendrik van Driel ontbreken.
      - Voorheen inv. nr. 107-108, ---
        Deze inv.nrs. bevattende rekeningen van Hubert van Culemburg, Jan van Vianen en Lodewijk van Montfoort, 1418-1419, zijn overgebracht naar het archief van de Graven van Holland, nummer toegang 3.01.01, inv.nrs. 1270-1271.
      - Rekening van een tresorier van Jacoba van Beieren., ongedateerd; 109; 1 stuk
        Fragment. Om verdere schade door veelvuldig gebruik te voorkomen, is dit inv.nr. verfilmd. De film kunt u zelf pakken en bekijken in de studiezaal zelfbediening. Het filmnummer is 172 en staat in kast 11.
    - Johan van Brabant: 1419-1420, 01.5.3
      - Voorheen inv. nr. 110-111, ---
        Deze inv.nrs. bevattende rekeningen van Floris van Borselen, 1419-1420, zijn overgebracht naar het archief van de Graven van Holland, nummer toegang 3.01.01, inv.nrs. 1272-1273.
    - Jan van Beieren: 1417, 1420-1425, 01.5.4
      - Voorheen inv. nr. 112-125, ---
        Deze inv.nrs. bevattende verschillende rentmeestersrekeningen over de jaren 1417-1425, zijn overgebracht naar het archief van de Graven van Holland, nummer toegang 3.01.01, inv.nrs. 1274-1283, 1292-1294 en 1367.
    - Johan van Brabant, 01.5.5
      - Rekening van heer Willem van Egmond, tresorier., 1425 feb. 9 - okt. 21; 126; 1 deel
        Dit inventarisnummer is alleen als kopie te raadplegen.
        Deze rekening is verfilmd. De film kunt u zelf pakken en bekijken in de studiezaal zelfbediening. Het filmnummer is 175 en staat in kast 11. Het origineel kan niet meer aangevraagd worden.
    - Philips van Bourgondië, 01.5.6
      - Rekeningen van Boudewijn van Zwieten, tresorier., 1425 okt. 27 - 1430 okt. 1; 127-130; 5 delen
        Deze rekeningen zijn verfilmd. Deze films kunt u zelf pakken en bekijken in de studiezaal zelfbediening. Het filmnummer is 175 en staat in kast 11. De originelen kunnen niet meer aangevraagd worden.
        - 1425 okt. 27 - 1427 okt. 27, 127
        - 1425-1426, 127A
          Onvolledig.
        - 1427 - okt. 27 - 1428 juni 1, 128
        - 1428 juni 1 - aug. 9, 129
        - 1428 aug. 9 - 1430 okt. 1, 130
      - Rekening van heer Frank en Floris van Borsele, gouverneurs., 1430 okt.1 - 1432 nov. 1; 131; 1 deel
        Dit inv.nr. is verfilmd. Deze film kunt u zelf pakken en bekijken in de studiezaal zelfbediening. Het filmnummer is 175 en staat in kast 11. Het origineel kan niet meer aangevraagd worden.
    - Testamentoren van Jacoba van Beieren, 01.5.7
      - Rekening van de testamentoren van wijlen Jacoba van Beieren. Met bijlagen, 1444; 132; 1 katern
        Gedrukt: Codex diplomaticus. Historisch Genootschap 1852, blz. 166-266. Dit inv.nr. is verfilmd. Deze film kunt u zelf pakken en bekijken in de studiezaal zelfbediening. Het filmnummer is 175 en staat in kast 11. Het origineel kan niet meer aangevraagd worden.
  - Philips van Bourgondië, 01.6
    - Rekeningen van Godschalk Oem, rentmeester-generaal., 1432-1439; 133-139; 7 delen
      De rekeningen lopen van 16 november tot 15 november van het daarop volgende jaar. Deze inv.nrs. zijn verfilmd. De films kunt u zelf pakken en bekijken in de studiezaal zelfbediening. De filmnummers zijn 175, 176 en 177 en staan in kast 11. De originelen kunnen niet meer aangevraagd worden.
      - 1432-1433, 133
      - 1433-1434, 134
      - 1434-1435, 135
      - 1435-1436, 136
      - 1436-1437, 137
      - 1437-1438, 138
      - 1438-1439, 139
    - Rekeningen van Willem heer van Naaldwijk, rentmeester-generaal., 1439-1441; 140-142; 3 delen
      Deze rekeningen zijn verfilmd. De films kunt u zelf pakken en bekijken in de studiezaal zelfbediening. Het filmnummer is 177 en staat in kast 11. De originelen kunnen niet meer aangevraagd worden.
      - 1439-1440, 140
      - 1440, 141
      - 1440-1441, 142
    - Rekeningen van Willem Engelbrechtsz., rentmeester-generaal., 1442-1446; 143-146; 4 delen
      Tenzij anders vermeld lopen de rekeningen van 1 januari tot 31 december. Deze rekeningen zijn verfilmd. De films kunt u zelf pakken en bekijken in de studiezaal zelfbediening. De filmnummers zijn 177 en 178 en staan in kast 11. De originelen kunnen niet meer aangevraagd worden.
      - 1442, 143
      - 1443, 144
      - 1444, 145
      - 1445 jan. 1 - 1446 feb. 5, 146
    - Rekeningen van Anthon Michielsz., rentmeester-generaal., 1446-1451; 147-152; 6 delen
      Tenzij anders vermeld lopen de rekeningen lopen van 7 februari tot 7 februari van het daarop volgende jaar. Deze rekeningen zijn verfilmd. De films kunt u zelf pakken en bekijken in de studiezaal zelfbediening. De filmnummers zijn 178 en 179 en staan in kast 11. De originelen kunnen niet meer aangevraagd worden.
      - 1446-1447, 147
      - 1447-1448, 148
      - 1448-1449, 149
      - 1449-1450, 150
      - 1450-1451, 151
      - 1451 feb. 7 - mei 23, 152
    - Rekeningen van Klaas de Vriese, rentmeester-generaal., 1451-1467; 153-167; 15 delen
      Zie ook inv.nrs. 172-174. De rekeningen lopen van 24 mei tot 23 mei van het daarop volgende jaar. Deze rekeningen zijn verfilmd. De films kunt u zelf pakken en bekijken in de studiezaal zelfbediening. De filmnummers zijn 179-183, 193 en 159 en staan in kast 11. De originelen kunnen niet meer aangevraagd worden.
      - 1451-1452, 153
      - 1452-1453, 154
      - 1453-1454, 155
      - 1454-1455, 156
      - 1455-1456, 157
      - 1457-1458, 158
      - 1458-1459, 159
      - 1459-1460, 160
      - 1460-1461, 161
      - 1461-1462, 162
      - 1462-1463, 163
      - 1463-1464, 164
      - 1464-1465, 165
      - 1465-1466, 166
      - 1466-1467, 167
    - Extra-ordinaris rekening van Klaas de Vriese, voor hertog Philips tijdens diens verblijf in Holland., 1455 nov.1 - 1456 okt. 11; 168; 1 deel
      Deze rekening is verfilmd. Deze film kunt u zelf pakken en bekijken in de studiezaal zelfbediening. De filmnummers zijn 183 en 184 en staan in kast 11. Het origineel kan niet meer aangevraagd worden.
  - Karel van Bourgondië, 01.7
    - Rekeningen van Klaas de Vriese, rentmeester-generaal., 1467-1469; 169-170; 2 delen
      Deze rekeningen zijn verfilmd. De films kunt u zelf pakken en bekijken in de studiezaal zelfbediening. Het filmnummer is 184 en staat in kast 11. De originelen kunnen niet meer aangevraagd worden.
      - 1467 mei 23 - juni 15, 169
      - 1467 juni 15 - 1468 mei 24, 170
    - Rekening van Bartelomy Trotin van een reis van de graaf van Charolais in 1465 door Frankrijk en Luik., 171; 1 deel
      Gesloten te Rijssel op 21 september 1470. Deze rekening is verfilmd. De film kunt u zelf pakken en bekijken in de studiezaal zelfbediening. Het filmnummer is 184 en staat in kast 11. Het origineel kan niet meer aangevraagd worden.
    - Particuliere rekening van Klaas de Vriese, rentmeester-generaal, van zekere 'gecondempneerde penningen, comende van zekere personen roerende de giften bij hen gehadt ende geheven uuten overscote van mijns heeren bede van vijf jaren' over 1438-1442., ca. 1467; 172; 1 deel
      Bij sententie van de Grote Raad van 30 oktober 1457 werden de weduwe en erfgenamen van de heer van IJsselstein, van Willem van Naaldwijk, van mr. Hendrik Uyttenhove, van mr. Bertelmees Truye, van Gerrit Potter van der Loo, Otto van Egmond en Bengaard Schey veroordeeld om aan Klaas de Vriese uit te keren 'de gelden die hen in ghiften ende huescheden' uit genoemde bede door de Staten waren gegeven 'onvermindert mijns genadigen heeren principale somme der voorzeide bede' en enige andere giften die voorrang hadden waaraan genoemde bede 4000 klinkaarts te kort waren gebleven. Deze rekening is verfilmd. De film kunt u zelf pakken en bekijken in de studiezaal zelfbediening. Het filmnummer is 184 en staat in kast 11. Het origineel kan niet meer aangevraagd worden.
    - Particuliere rekening van Klaas de Vriese, van de bede van 4000 klinkaarts, de graaf van Charolais geconsenteerd ' tot zijnre wapeninghe in Vranckerijk'., 1465; 173; 1 deel
      Om het Hoff. Afgehoord te Brussel op 14 juni 1474. Deze rekening is verfilmd. De film kunt u zelf pakken en bekijken in de studiezaal zelfbediening. Het filmnummer is 184 en staat in kast 11. Het origineel kan niet meer aangevraagd worden.
    - Particuliere rekening van Klaas de Vriese, van de 8000 klinkaarts, de graaf van Charolais geconsenteerd ' uit de bede van tien jaren in 1462., 1465; 174; 1 deel
      Van de termijnen St. Jan en Kerstmis, 1464, 1465, 1466, 1467. Om het Hoff. Afgehoord te Brussel op 23 mei 1474. Deze rekening is verfilmd. De film kunt u zelf pakken en bekijken in de studiezaal zelfbediening. Het filmnummer is 184 en staat in kast 11. Het origineel kan niet meer aangevraagd worden.
  - Maximiliaan van Oostenrijk en Maria van Bourgondië, 01.8
    - Rekeningen van Jan van Essche, rentmeester-generaal., 1480-1482; 175-177; 3 delen
      De rekeningen lopen van 1 januari tot 31 december. Deze rekeningen zijn verfilmd. De films kunt u zelf pakken en bekijken in de studiezaal zelfbediening. De filmnummers zijn 184 en 185 en staan in kast 11. De originelen kunnen niet meer aangevraagd worden.
      - 1480, 175
      - 1481, 176
      - 1482, 177
    - Particuliere rekeningen van Jan van Essche, van het beheer van de 5000 pond waartoe Leiden en de particuliere poorters in 1481 veroordeeld waren., ca. 1481; 178; 1 deel
      Afgehoord 1490. Deze rekening is verfilmd. De film kunt u zelf pakken en bekijken in de studiezaal zelfbediening. Het filmnummer is 185 en staat in kast 11. Het origineel kan niet meer aangevraagd worden.
    - Particuliere rekeningen van Johan Stalpert, klerk van Jan van Essche, van het beheer van de restanten van de bovengenoemde 5000 pond waartoe hij door Jan van Essche gecommitteerd was., ca. 1490; 179; 1 deel
      Afgehoord 1504. Deze rekening is verfilmd. De film kunt u zelf pakken en bekijken in de studiezaal zelfbediening. Het filmnummer is 185 en staat in kast 11. Het origineel kan niet meer aangevraagd worden.
  - Philips van Oostenrijk, 01.9
    - Rekeningen van Jan van Essche, rentmeester-generaal., 1483-1489; 180-185; 6 delen
      De rekeningen lopen van 1 januari tot 31 december. Deze rekeningen zijn verfilmd. De films kunt u zelf pakken en bekijken in de studiezaal zelfbediening. De filmnummers zijn 185 en 186 en staan in kast 11. De originelen kunnen niet meer aangevraagd worden.
      - 1483, 180
      - 1484, 181
      - 1486, 182
      - 1487, 183
      - 1488, 184
      - 1489, met bijlagen, 185
    - Rekeningen van Thomas Beukelaar, rentmeester-generaal., 1490-1498; 186-194; 9 delen
      De rekeningen lopen van 1 januari tot 31 december. Deze rekeningen zijn verfilmd. De films kunt u zelf pakken en bekijken in de studiezaal zelfbediening. De filmnummers zijn 186-189 en staan in kast 12. De originelen kunnen niet meer aangevraagd worden.
      - 1490, 186
      - 1491, 187
      - 1492, 188
      - 1493, 189
      - 1494, 190
      - 1495, 191
      - 1496, 192
      - 1497, 193
      - 1498, 194
    - Rekeningen van Jan van Oudheusden., 1499-1500; 195-196; 2 delen
      De rekeningen lopen van 1 januari tot 31 december. Deze rekeningen zijn verfilmd. De films kunt u zelf pakken en bekijken in de studiezaal zelfbediening. Het filmnummer is 189 en staat in kast 11. De originelen kunnen niet meer aangevraagd worden.
      - 1499, 195
      - 1500, 196
- DOMEINEN, 02
  - Noord-Holland, 02.01
    - Voorheen inv. nr. 197-210, ---
      Deze inv.nrs. bevattende rekeningen van de domeinverkoop in Noord-Holland, 1316-1363, zijn overgebracht naar het archief van de Graven van Holland, nummer toegang 3.01.01, inv.nrs. 1435-1448.
    - Voorheen inv. nr. 211-212, ---
      Deze inv.nrs. bevattende rekeningen van de gelden waartoe de stad Delft veroordeeld was, 1359-1361, zijn overgebracht naar het archief van de Graven van Holland, nummer toegang 3.01.01, inv.nrs. 249-250.
    - Voorheen inv. nr. 213-263, ---
      Deze inv.nrs. bevattende rekeningen van de domeinverkoop in Noord-Holland, 1363-1430, zijn overgebracht naar het archief van de Graven van Holland, nummer toegang 3.01.01, inv.nrs. 1449-1499.
    - Rekeningen van Henrik van Wassenaer., 1431-1434; 264-267; 4 delen
      Tenzij anders vermeld lopen de rekeningen van 2 februari tot 2 februari van het daarop volgende jaar. Deze rekeningen zijn verfilmd. De films kunt u zelf pakken en bekijken in de studiezaal zelfbediening. Het filmnummer is 195 en staat in kast 11. De originelen kunnen niet meer aangevraagd worden.
      - 1431-1432, 264
      - 1432-1433, 265
      - 1432-1433, 266
      - 1434 - 1434 okt. 14, 267
    - Rekeningen van Jan van der Mije., 1434-1440; 268-273; 6 delen
      De rekeningen lopen van 14 oktober tot 14 oktober van het daarop volgende jaar. Deze rekeningen zijn verfilmd. De films kunt u zelf pakken en bekijken in de studiezaal zelfbediening. De filmnummers zijn 195 en 196 en staan in kast 11. De originelen kunnen niet meer aangevraagd worden.
      - 1434-1435, 268
      - 1435-1436, 269
      - 1436-1437, 270
      - 1437-1438, 271
      - 1438-1439, 272
      - 1439-1440, 273
    - Rekeningen van Bartelmeus Partant., 1440-1462; 274-294; 21 delen
      De rekeningen lopen van 14 oktober tot 14 oktober van het daarop volgende jaar. Deze rekeningen zijn verfilmd. De films kunt u zelf pakken en bekijken in de studiezaal zelfbediening. De filmnummers zijn 196, 197, 198 en 199 en staan in kast 11. De originelen kunnen niet meer aangevraagd worden.
      - 1440-1441, 274
      - 1441-1442, 275
      - 1442-1443, 276
      - 1443-1444, 277
      - 1444-1445, 278
      - 1445-1446, 279
      - 1446-1447, 280
      - 1447-1448, 281
      - 1448-1449, 282
      - 1449-1450, 283
      - 1450-1451, 284
      - 1451-1452, 285
      - 1452-1453, 286
      - 1453-1454, 287
      - 1454-1455, 288
      - 1455-1456, 289
      - 1456-1457, 290
      - 1457-1458, 291
      - 1458-1459, 292
      - 1459-1460, 293
      - 1460 okt. 14 - 1462 apr. 29, 294
    - Rekeningen van Jan van Assendelft., 1462-1486; 295-318; 24 delen